

Nader SAOUDI **DÉVELOPPEUR FULL-STACK JS**

in @https://www.linkedin.com/in/nader-saoudi-059948162

@https://github.com/nadersaoudi

saoudi.nader7@gmail.com

Cité khadra, Tunis

Né le 17/07/1994

Tunisien

+216 29 630 345

À propos de moi

Développeur Full Stack JavaScript passionné et motivé avec plus de 3 ans d'expérience dans la conception et le développement d'applications web complètes et performantes. Expert en technologies frontend et back-end, je suis à la recherche d'une nouvelle opportunité de travail où je pourrai apporter mes compétences et continuer à évoluer dans un environnement stimulant.

Compétences

- Langages de programmation : JavaScript, TypeScript
- Framework : Angular, NodeJS, ExpressJs, Next JS.
- Library: ReactJS,
- Technologies Web: TailwindCSS, Bootstrap, HTML5, CSS3, Material UI.
- SGBD: MongoDB, MySQL.
- Outils d'intégration Continue : GitHub, GitLab.

Langues

Arabe: Langue maternelle. Français: Intermédiaire Anglais: Intermédiaire

CENTRE D'INTÉRÊTS

- Sport : Football, Basketbal.
- Voyages

Expériences professionnelles

Depuis août 2022

Full Stack Developer MERN / Web3

k2l is Center urbain nord Tunis

Tâche:

- créer des applications avec React js et tailwindcss Responsive
- Créer l'API Rest avec node js
- Travailler avec des smart contract et des métadonnées IPFS
- Intégrez des applications à la blockchain à l'aide de web3
- Travailler avec sonarqube pour vérifier la qualité du code
- Développement d'interfaces réactives d'applications décentralisées.
- Intégration du portefeuille de crypto-monnaie Metamask avec le Web applications
- Interaction avec les contrats intelligents dans le backend.
- Participer à la création d'applications de marché NFT.

Technologies: NodeJS, ,React js, Gitlab, Tailwind CSS, Nginx, Web 3 ,Smart Contracts Ethereum, Blockchain, sonarqube

Août 2021 - Juil. 2022

Developpeur Full Stack Js

Innovant Studio EL GAZALA Technopark,

- Crée l'architecture des nouveaux projets
- Développement des nouveaux modèles
- Correction des bugs
- Crée et maintenance des scripts de déploiement (DEVOPS)
- Développement et maintenance des api REST
- Integration des templates XD

Méthodologie: Agile SCRUM

Technologies: NodeJS, Laravel, NextJS, Gitlab, Docker

Nov. 2020 - Juin 2021

Intégrateur & Développeur Front End ReactJs en Freelance

belkif · Freelance Tunisie

Project 1: Plateforme Social Media

- Intégration des templates PSD (ReactJs)
- Consomation des API REST (Laravel) avec ReactJs / Axios

Project 2 : développement dune application E_commerce

- React js pour interface (material ui, reactstrap).
- Consomation des API REST (Laravel) avec ReactJs / Axios
- Versionnig avec GIT (gitlab)

Fev. 2019 - Juin 2019 Développeur FullStack Spring Boot Angular 7 (stage fin d'étude)

Picosoft Ariana Governorate, Tunisia

Conception et développement d'une Application qui sert à la numérisation puis la gestion de plusieurs factures,

Technologies: Spring Boot, Angular 7, TypeScript, HTML5, Bootstrap

, Maven , Hibernate, Tomcat , JPA ,Web MVC , REST API , CSS3 , JavaScript, H2O

Diplômes et Formations

Depuis sept. 2024

Diplôme d'ingénieur en informatique et génie logiciel

TEKUP Ariana Governorate, Tunisia

Sept. 2015 - Juin 2019

Diplôme License en Science de Technologie de L'Informatiques et Communication

faculté des sciences de Bizerte Bizerte, Tunis

Sept. 2014 - Juin 2015

Baccalauréat en science de l'informatique lycée secondaire de Ain Drahem Ain Drahem